臺灣臺北地方法院刑事判決　　　　　　　 96年度訴字第530號
　　公　訴　人　臺灣臺北地方法院檢察署檢察官
　　被　　　告　乙○○
　　　　　　　　　　　　弄7之.
　　　　　　　　　　　　國民
　　選任辯護人　郭登富　律師
　　　　　　　　陳石山　律師
　　　　　　　　游涵歆　律師
　　被　　　告　甲○○
　　　　　　　　　　　　樓
　　　　　　　　　　　　國民
　　選任辯護人　張漢榮　律師
上列被告因毒品危害防制條例案件，經檢察官提起公訴（96年度
偵字第4937、4938號），本院判決如下：
    主  文
乙○○、甲○○共同運輸第三級毒品，各處有期徒刑陸年陸月。
扣案之「硝西甲泮」1萬8,729顆（總毛重5467.68公克「含包裝
鋁箔袋總重87.91公克」，取0.60公克鑑定用罄，總餘5379.17公
克）均沒收之。
    事  實
一、乙○○、甲○○二人均明知「硝西甲泮（ Nimetazepam，俗
    稱一粒眠）」係屬第三級毒品，不得任意持有、運輸之；竟
    共同基於運輸第三級毒品之犯意聯絡，受自稱「阿不」與「
    香港大哥」等兩名真實年籍姓名均不詳男子之指示，於民國
    （下同）96年3月1日下午3 時許，由甲○○將綽號「阿不」
    之男子所交付以紙箱包裝之「硝西甲泮」1萬8,729顆，以車
    牌號碼DK-3573號載送往臺北市○○區○○街90號前，交予
    乙○○與不知情之劉佳勝（另為不起訴處分），欲轉運輸送
    至馬來西亞國以牟利。旋為警方於同日下午3時50分，在臺
    北市○○區○○街2段152號前查獲，並於乙○○與劉佳勝身
    上扣得第三級毒品「硝西甲泮」1萬8,729顆（總毛重5467
    .68 公克「含包裝鋁箔袋總重87.91公克」），始查悉上情
    。
二、案經行政院海岸巡防署海岸巡防總局北部地區巡防局移送臺
    灣臺北地方法院檢察署檢察官偵查起訴。
    理  由
一、訊據被告甲○○坦承於96年3月1日下午3時許，將扣案之紙
    箱，以車牌號碼DK-3573號載送往臺北市○○區○○街90 號
    前，交予乙○○與劉佳勝之事實，惟辯稱：其不知交付之物
    是毒品云云；被告乙○○坦承是應「劉大哥」之要求，自被
    告甲○○處取得扣案物之事實，但辯稱：伊欠香港人劉大哥
    錢，同意劉大哥寄放物品，劉大哥告知寄放物係安眠藥，不
    知被告甲○○交付的是毒品，伊主觀上認為接受寄放之物係
    安眠藥云云。惟本院查：
（一）被告甲○○於96年3月1日下午3時許，將扣案之紙箱，以
      車牌號碼DK-3573號自小客車載往台北市○○區○○街90
      號前，交付被告乙○○收受時為警查獲，並自紙箱內查得
      橘色圓型藥錠1萬8729顆之事實，業據被告甲○○、乙○
      ○坦承不諱，且扣案之橘色圓型藥錠1萬8729顆，經送驗
      結果，均含第三級毒品硝西甲泮成分（驗前總毛重5467.
      68公克「含包裝鋁箔袋總重87.91公克」，取0.60公克鑑
      定用罄，總餘5379.17公克），亦有內政部刑事警察局局
      96年3月30日刑鑑字第0960038789號鑑定通知書附卷可稽
      。
（二）被告乙○○於警詢、檢察官偵訊時及本院羈押庭中之供述
      ：
      1.坦承有使用0000000000行動電話門號。
      2.坦承係「香港大哥」安排要把扣案之物運至馬來西亞。
      3.坦承卷附之0000000000行動電話通訊監察文係伊與被告
        甲○○、「香港大哥」等人之對話內容無訛。
      被告甲○○於警詢、檢察官偵訊時及本院羈押庭中之供述
      ：
      1.坦承渠確實知道「阿不」要渠轉交予被告乙○○的扣案
        物品不是什麼好東西。
      2.坦承卷附之0000000000行動電話通訊監察文係伊與被告
        乙○○之對話內容無訛。
（三）被告乙○○使用之0000000000電話之監聽譯文提及：
  １、96年2月12日22時04分，某男子撥打被告乙○○之電話：
      「B （某男子）：堂妹阿，我現在在大陸這一邊，他們有
      個朋友講他過年月底有個團過去，問我要不要幫他... 應
      當你就20..A（乙○○）：好。B：可不可以？A：我來聯
      絡看看。....A：那你那個可以寄幾個？B：原則上也是五
      個左右啦。A：如果沒有那麼多呢？B：那再商量啦好不好
      ？A：好。B：原則上他一團差不多50個左右。A：好。B：
      那你看什麼時候答應我，我再給你confirm一下。A：好。
      B：什麼時候？再幾天？A ：這兩天，我在聯絡看看他有
      沒有開工啊。B：好，你看七八成有沒有把握呢？A：就是
      怕沒有。B：沒有？A：對呀。B：沒有就比較.. 沒關係少
      一點看看怎麼樣啦，我在調解看看怎麼樣啦，好不好。A
      ：好。B：一、兩天我就給你電話。A：好。」
  ２、96年2月12日22時28分，被告乙○○撥打被告甲○○使用
      之0000000000電話：「A（乙○○）：你那邊現在情形怎
      麼樣？B（甲○○）：一定要過年之後啦。A：20幾號可以
      嗎？差不多23、24號？B：可能還來不及喔，我得到的消
      息是說過完年之後啊。A：23號沒辦法嗎？B：23號初幾啊
      ？A：我跟你講.. 不要超過25號..B：不要超過25號喔？A
      ：你看看你有要去嗎？B：我問問看好嗎？A：你如果要去
      我們就兩個一起給他...25 號以前給他.. 不然他就要出
      發了..B：我想可能應該沒那麼早。A：不然你快去聯絡看
      看啊。B：好啊，我問看看。A：好啊，如果有辦法我就兩
      個人這樣啊。B：明天告訴你好嗎？A：你盡量喬看看，問
      看看要一樣的啊。B：OK。」
  ３、96年2月13日12時6分，被告乙○○撥打被告甲○○000000
      0000號行動電話：「A（乙○○）：你有聯絡看看嗎？B（
      甲○○）：晚一點啊。A：如果有的話，你看能不能我們
      一起走？B：我知道。A：不然我怕我們過年後又不知道什
      麼時候了，你知道嗎？B：好啊。A：如果又沒有車的話，
      我們兩個又沒了。B：好。A：我怕停工。B：好，我看怎
      麼樣，晚一點打給妳。A：盡量啦。B：OKOK。」
  ４、96年2月14日01時26分，被告乙○○撥打被告甲○○00000
      00000號行動電話：「A（乙○○）：有消息嗎？B（甲○
      ○）：沒有，他跟我說過完年後才會知道。20幾號就過完
      年了耶。B：對啊，他就這樣跟我說啊，他說現在上面都
      還不知道啊。A：過完年是要到什麼時候？B：我不知道啊
      ，他說有消息就馬上打給我了。A：等你有消息的時候就
      已經沒團可以走了。B：沒辦法啊。A：你沒問阿政那邊有
      沒有？B：沒有啦，我問過了，我下午才剛跟他吃飯而已
      。A：他那邊不是有好幾組嗎？B：都沒有了。A：是喔。B
      ：對啊。A：你那邊有人要嗎？B：要什麼？A：我想說看
      我朋友這裡，看他有沒有。B：要價錢可不可以啊，價錢
      不可以也沒用啊，東西不行也沒用啊。A：他那裡之前是
      都有去，他就沒用我們這邊的，你聽的懂嗎？B：恩。A：
      對啊。B：有是最好了啊。A：如果有一樣的，你要一起過
      去嗎？B：我要跟人家說啊，要先拿東西啊。A：要拿的話
      就麻煩了，不知道哪時候才能回來了。B：沒辦法啊。A：
      如果有辦法，你那邊確定有辦法過去嗎？你那邊有辦法跟
      我們組團嗎？他說五箱... 五件這樣子啊。B：要東西可
      以啊，東西不行也沒辦法啊。A：是喔。B：對啊，一定是
      這樣的。A：恩，他說明天打給我，所以我才看你這邊怎
      麼樣啊，不然過年要過到什麼時候？對不對？不然我就要
      去找別人。B：就說一有消息就會打給我了。A：我不能等
      你等到什麼時候啊，我一些帳又卡住了，不然我不動也不
      行啊。B：恩。A：不然你又不會打電話給我，變成我自己
      要想辦法啊。B：之前叫妳早一點，有辦法，妳就不要。A
      ：也許那時候沒有比較好。B：哪有沒比較好。A：你不是
      那時候量多？B：那時候量多有辦法先過去就過去啊，拜
      託。A：恩....」
  ５、96年2月23日15時03分，被告甲○○以0000000000號行動
      電話撥打被告乙○○0000000000號行動電話：「B：姊仔
      ，怎麼樣？A：你有準備嗎？B：有啊？A：我是問一下看
      你有沒有準備？B：有啦，東西準備好了。A：好啦。B：
      我等電話就對了？A：對。B：OK。」
  ６、96年2月23日15時05分，被告乙○○撥打被告甲○○00000
      00000號行動電話：「A（乙○○）：我忘了跟你講了，你
      要檢查一下喔。B（甲○○）：我知道，了解。」
  ７、96年2月23日23時09分，某男子以0000000000號行動電話
      撥打被告乙○○0000000000號行動電話：「A（乙○○）
      ：大哥，新年快樂。B：恭喜發財，你在家還是在哪裡？
      A：沒有，我.B：我回台北了。A：你現在回來了。B：我
      回台北了。A：剛回來了是不是。B：對。A：你有沒有聯
      絡？B ：原則上有了。A：恩，那什麼時候，我這邊都OK
      了。B：都OK了？好，那見面再談，妳什麼時候有空？A：
      晚一點。」
  ８、96年2月26日23時35分，某男子以0000000000號行動電話
      撥打被告乙○○0000000000號行動電話：「B：如果對方
      船位還沒寄給你的話，我想先拖衣拖下一期團體再一起好
      了，大概再十幾天。A（乙○○）：先交給你好了，因為
      他們在等我。B：你現在給我沒有用啦。A：什麼時候要拿
      ？B：再過幾天，那船還沒有走嘛，等下一期再過個十天
      八天再講好不好？A：你還沒有離開嗎？B：還沒離開。A
      反正你離開前我們會處理好就對了？B：對，拖個時間，
      人家要那個一下嘛。A：有，有跟他講，我今天有打給他
      了，他有收一點了。B：大家都很不方便對不對？A：他人
      在新加坡還沒有回去那邊。B：所以他也答應你了，再拖
      這個禮拜，你也沒有衝動一點對不對？A：好。B：好。A
      ：大約幾號？大約跟我講一下，因為我要跟我朋友這邊講
      一下。B：這個禮拜以內，因為下個禮拜整個船才走，但
      是我本身我要回家。A：喔。...」
  ９、96年2月27日12時23分，被告甲○○以0000000000號行動
      電話撥打被告乙○○0000000000號行動電話：「A（甲○
      ○）：喂，姊仔。B：恩。A：你那邊怎麼樣？B：過兩天
      啦。A：還要過兩天？B：對，因為他下禮拜才要去。A：
      恩？B：我想說不要那麼急著拿啊。A：喔，人家再催我了
      。B：喔，還是你要先拿回去？我過兩天就拿了。A：好啦
      ，OK。B：好。」
  １０、96年2月28日11時50分，某男子以0000000000號行動電
      話撥打被告乙○○0000000000號行動電話：「..B：我是
      想我禮拜天走的話。A（乙○○）：恩？B：機場要三個鐘
      頭以前上飛機。A：恩。B：可能禮拜天就沒有空了。A：
      恩。B：看能不能早一、兩天事情能夠解決，看這一、兩
      天怎麼樣？A：好啊，那你看什麼時候啊，我就什麼時候
      給你。B：好，原則上..A：我朋友在等我啊。B：那我看
      禮拜四、五解決算了。A：禮拜四的下午好不好？B：也可
      以。A：禮拜四的下午大概幾點？B：對方這兩天有跟你處
      理喔？A：有。B：好。A：哪我們約禮拜四的下午三點？B
      ：我有空過去找你談談好不好？A：好啊。... 」
  １１、96年2月28日13時15分，被告乙○○撥打被告甲○○000
      0000000號行動電話：「A（乙○○）：晚一點可以嗎？B
      （甲○○）：今天喔。A：對。B：我問問看好嗎。A：我
      跟你說因為我可能明天下午要給人家了。B：恩？A：我
      想說今天拿不到的話，我明天早上要忙。B：OK。A：晚
      一點又要忙，晚一點差不多五點的時候我會提早一個小
      時打給你。B：OK。A：我看準備好的話，ㄤ仔頭（台語
      新台幣）明天中午給你，因為今天休息了。B：喔。A：
      對啊，剛剛我朋友才打給我的。B：好啦。A：打給我，
      他後天就不在了，我想說我晚一點上去，用一下準備一下
      要明天了，今天休息沒辦法。... 」
  １２、96年2月28日14時17分，某男子以0000000000號行動電
      話撥打被告乙○○0000000000號行動電話：「..A （乙
      ○○）：明天六點可以嗎？在我那裡！B：可以！A：等
      一下六點，晚上六點！B：明天喔？... 」
  １３、96年2月28日15時20分，被告甲○○以0000000000號行
      動電話撥打被告乙○○0000000000號行動電話：「B（甲
      ○○）：姊仔，那個不能簽單耶。A：我知道，我就跟你
      說今天銀行沒開。B：我知道啊。A：不用煩惱，難道你還
      不能相信我嗎？B：不是我啊，妳懂意思吧。A：我還沒檢
      查我就先丟給你了，不是我再說，我是卡在銀行沒開，這
      樣聽的懂嗎？B：我知道，我已是這樣跟他說啊。A ：你
      知道這樣煩惱的話，我就不拿了，因為我就是人家早上臨
      時跟我說他要出國。B：不然我在跟他說看看。A ：你跟
      他說我卡再今天銀行休息還有那個又不是一塊兩塊而已。
      B：好啦。我知道，我等一下打給你。A：我明天中午過後
      ，我就去我們等的那裡，馬上丟給你了。B：
      好，我等一下打給你，好嗎？」
  １４、96年2月28日19時42分，被告乙○○撥打被告甲○○000
      0000000號行動電話：「A（乙○○）：你明天中午左右看
      怎麼樣打給我啦。B（甲○○）：OK。A：人家已經都跟我
      講好了，再等我了。B：我知道啊，那時候跟你說OK 有沒
      有。A：對啊。B：到現在電話都還不通啊。A：對啊，現
      在都講好了，到時候如果沒有的話，看我要怎麼辦？B：
      我是怕他那邊不知道會不會有事情，他電話都不通。A：
      恩。B：有什麼事情我一定跟妳說，我又不會騙妳。A：那
      我跟你說，現在不管怎麼樣，等一下有什麼消息的話，你
      要打電話來通知我。B：我知道，OK。A：好啦。B：我跟
      他講好五點半了，到現在一通電話都沒有。A ：恩，沒有
      別人嗎？B：阿？A：沒有別的電話可以聯絡嗎？B：沒有
      啦，我們兩個只有對一支而已。A：好啦，不然你敢快連
      絡看看怎麼樣。」
  １５、96年2月28日20時25分，被告甲○○以0000000000號行
      動電話撥打被告乙○○0000000000號行動電話：「A（乙
      ○○）：怎麼樣？B（甲○○）：明天下午哪時候？A：你
      看你幾點啊。B：差不多4、5點那時候好嗎？B：還是我明
      天中午打給你，再看幾點？B：OKOK。A：好啦今晚沒辦法
      了喔。B：OK啊，我這裡已經OK了。A：好啦。」
  １６、96年2月28日21時25分，被告乙○○撥打被告甲○○000
      0000000號行動電話：「A（乙○○）：我跟你說，你到時
      候不要用太大，用小份一點，用成兩份沒有關係。B：我
      知道。A：這樣我比較好提。B：我了解。」
  １７、96年3月1日12時51分，被告甲○○以0000000000號行動
      電話撥打被告乙○○0000000000號行動電話：「A（乙○
      ○）：晚一點好不好？B：不要太晚好不好。A：差不多幾
      點？因為我現在沒有在那邊，我在外面，跟別人在外面。
      B：三點半有辦法嗎？A：三點半到那邊是不是？B ：對。
      A：最慢四點好不好，不會超過四點。B：好。」
（四）據上揭通訊監察譯文可知，被告甲○○交付被告乙○○之
      扣案物，係被告乙○○於96年2月12日接獲一名稱呼被告
      乙○○為堂妹之男子電話詢問要不要跟團、寄東西，被告
      乙○○隨即致電被告甲○○詢問情況及是否要一起跟；96
      年2月14日01時26分，被告乙○○、甲○○電話聯繫，被
      告甲○○對乙○○表示：「要看價錢可不可以」、「價錢
      不行也沒用、東西不行也沒用啊」；96年2月28日確認要
      取貨之後，並談及當日銀行已關來不及付款，故約定隔日
      交款，且被告二人原約定96年2月28日交貨，因被告甲○
      ○與上手聯繫取貨較遲，二人還擔心出事，嗣後被告甲○
      ○確認貨物無虞，即與被告乙○○約定96年3 月1日下午
      取貨，被告乙○○並要求被告甲○○「不要用太大，用小
      份一點，用成兩份沒關係」，且被告乙○○與被告甲○○
      確認毒品後，另與使用0000000000號行動電話之男子於96
      年2月28日14時17分相約交付扣案毒品之時、地；綜觀上
      揭監聽譯文隻字未提及有何劉大哥拜託寄物之事，顯見被
      告乙○○、甲○○係為跟團寄貨運輸毒品而交付、收受系
      爭毒品；被告甲○○辯稱：其不知交付之物是毒品云云；
      被告乙○○辯稱：伊欠香港人劉大哥錢，同意劉大哥寄放
      物品，劉大哥告知寄放物物係安眠藥，不知被告甲○○交
      付的是毒品，伊主觀上認為接受寄放之物係安眠藥云云，
      均屬卸責之詞，顯非可採。綜上，本件事證明確，被告乙
      ○○、甲○○二人上揭犯行已堪認定，應依法論科。
二、按「硝西甲泮」係毒品危害防制條例第二條第二項第三款規
    定之第三級毒品，而按毒品危害防制條例第四條所謂之「運
    輸」，係指轉運輸送而言，亦即由一地轉運輸送至另一地，
    不以由外國輸送至本國，或由本國運輸至外國為限，在本國
    境內之轉運輸送亦屬之，至於運輸之動機目的是否意在圖利
    ，係在為己或為他人，運輸之方法為海運、空運、陸運均非
    所問，零星夾帶或短途持送者，固得斟酌實際情形依持有煙
    毒罪論科，然係指無運輸或販賣之意圖單純持有煙毒者而言
    ，非謂凡零星夾帶或短途持送煙毒者，不問其犯意如何概論
    以持有煙毒之罪，此有最高法院八十二年度第三次刑事庭會
    議決議、司法院院解字第三五四一號及第三八五三號解釋意
    旨可供參考。又所謂「運輸」，係指本於運輸意思而搬運輸
    送而言，倘其有此意圖者，一有搬運輸送之行為犯罪即已成
    立，並非以運抵目的地為完成犯罪之要件；而運輸毒品罪，
    並不以兩地間毒品直接搬運輸送移轉存置於特定地點為限，
    其以迂迴、輾轉方法，利用不相同之運輸工具、方法，將特
    定之毒品移轉運送至終極目的地者，其各階段之運送行為，
    均不失為「運輸」行為之一種，換言之，區別該罪既遂、未
    遂之依據，應以已否起運為準，既已起運，構成該罪之輸送
    行為即已完成，不以達到目的地為既遂條件（最高法院九十
    二年度台上字第五四二六號、第三０九六號判決要旨足資參
    照）。查本件被告二人受自稱「阿不」與「香港大哥」等兩
    名真實年籍姓名均不詳男子之指示，欲將扣案紙箱內裝「硝
    西甲泮」1萬8,729顆，轉運輸送至馬來西亞國以牟利，且上
    開扣案之「硝西甲泮」達1萬8,729顆（總毛重5467.68公克
    「含包裝鋁箔袋總重87.91公克」，取0.60公克鑑定用罄，
    總餘5379.17公克），顯非屬微量之毒品；且欲運往馬來西
    亞，渠等二人所為顯非零星夾帶或短途持送之情形，是核被
    告二人所為係犯毒品危害防制條例第四條第三項之運輸第三
    級毒品罪。被告二人雖尚未將毒品運抵馬來西亞即為警查獲
    ，惟依前揭說明，自仍該當於運輸第三級毒品既遂之罪責。
    被告運輸過程中非法持有「硝西甲泮」之低度行為為運輸之
    高度行為所吸收，不另論罪。再者，依被告所為供述及卷存
    證據資料，尚無從認定自稱「阿不」與「香港大哥」係買賣
    該第三級毒品之當事人，充其量僅能認定自稱「阿不」與「
    香港大哥」與被告二人間具有運輸之犯意，而參與本件犯行
    ，是本件被告二人與該自稱「阿不」與「香港大哥」之成年
    男子間，就運輸第三級毒品之犯行間有犯意聯絡及行為分擔
    ，為共同正犯。爰審酌被告二人干犯法紀，受人利用擔任運
    毒交通角色，所運輸之第三級毒品「硝西甲泮」達1萬8,729
    顆，數量非謂少量，幸未及流入市面即遭查獲，否則將加速
    毒品氾濫，對國際社會之安寧秩序及世人之健康所可能產生
    之危害至鉅，惟念及被告僅為交通角色，非為供己販賣營利
    ，涉案程度較其他共犯輕，並審酌其犯罪動機、目的、生活
    狀況、智識程度等一切情狀，分別量處如主文所示之刑，以
    資懲儆。
三、按「毒品危害防制條例第2 條第2 項規定，毒品依其成癮性
    、濫用性及對社會危害性分為四級，並就製造、運輸、販賣
    、意圖販賣而持有、以非法方法使人施用、引誘他人施用及
    轉讓等不同品項毒品之行為，分別定其處罰。至施用或持有
    第三、四級毒品，因其可罰性較低，故予除罪化，僅就施用
    及持有第一、二級毒品科以刑罰。惟鑑於第三、四級毒品均
    係管製藥品，特於同條例第11條之1 明定無正當理由，不得
    擅自持有；第18條第1 項後段復規定查獲之第三、四級毒品
    ，無正當理由而擅自持有者，沒入銷燬之。從而，依同條例
    第18條第1 項後段應沒入銷燬之毒品，專指查獲之施用、持
    有第三、四級毒品而言；倘係查獲之製造、運輸、販賣、意
    圖販賣而持有、以非法方法使人施用、引誘他人施用或轉讓
    之第三、四級毒品，既屬同條例相關法條明文規定處罰之犯
    罪行為，即非該條項應沒入銷燬之範圍。又同條例第19條第
    1 項所定『供犯罪所用或因犯罪所得之物』，係指犯第4條
    至第9 條、第12條、第13條或第14條第1 項、第2 項之罪所
    用或所得之物，不包括毒品本身在內，自不得為第三、四級
    毒品之沒收依據（以犯第四條第三項販賣第三級毒品罪為例
    ，其供犯罪所用之物，當指『供販賣第三級毒品所用之物』
    而言；第三級毒品本身為販賣之標的，為遂行販賣該毒品使
    用之物，始屬『供犯罪《犯第四條第三項之販賣第三級毒品
    罪》所用之物』，其理至明）。同條例對於查獲之製造、運
    輸、販賣、意圖販賣而持有、以非法方法使人施用、引誘他
    人施用及轉讓第三、四級毒品之沒收，並無特別規定，如其
    行為已構成犯罪，則該毒品即屬不受法律保護之違禁物，應
    回歸刑法之適用，依刑法第38條第1 項第1 款之規定沒收之
    。」，最高法院著有95年度台上字第4358號、95年度台上字
    第911號判決可資參照。是扣案之「硝西甲泮」1萬8,729顆
    （總毛重5467.68公克「含包裝鋁箔袋總重87.91公克」，取
    0.60公克鑑定用罄，總餘5379.17公克），係屬第三級毒品
    ，揆諸上開說明，應依刑法第38條第1項第1款之規定宣告沒
    收。
據上論斷，應依刑事訴訟法第299 條第1 項前段，毒品危害防制
條第4條第3項，刑法第11條、第28條、第38條第1項前段，判決
如主文。
本案經檢察官黃于真到庭執行職務
中　　華　　民　　國　　96　　年　　8 　　月　　21　　日
　　　　　　　　　刑事第七庭  審判長法　官　   梁耀鑌
                                    法  官     吳冠霆
                                    法  官     許泰誠
上正本證明與原本無異。
如不服本判決，應於判決送達後10日內向本院提出上訴狀（應抄
附繕本）。告訴人或被害人如對於本判決不服者，應具備理由請
求檢察官上訴，其上訴期間之計算係以檢察官收受判決正本之日
期為準。
                                    書記官     張漪蕙
中　　華　　民　　國　　96　　年　　8 　　月　　22　　日
附錄本件論罪科刑依據之法條：
毒品危害防制條例第4條
製造、運輸、販賣第一級毒品者，處死刑或無期徒刑；處無期徒
刑者，得併科新臺幣 1 千萬元以下罰金。
製造、運輸、販賣第二級毒品者，處無期徒刑或7 年以上有期徒
刑，得併科新臺幣 7 百萬元以下罰金。
製造、運輸、販賣第三級毒品者，處5年以上有期徒刑，得併科
新臺幣 5 百萬元以下罰金。
製造、運輸、販賣第四級毒品者，處3 年以上10年以下有期徒刑
，得併科新臺幣 3 百萬元以下罰金。
製造、運輸、販賣專供製造或施用毒品之器具者，處1年以上7年
以下有期徒刑，得併科新臺幣 1 百萬元以下罰金。
前五項之未遂犯罰之。
